【裁判字號】    97,易,2859
【裁判日期】    970815
【裁判案由】    傷害等
【裁判全文】
臺灣臺中地方法院刑事判決              97年度易字第2859號
公  訴  人  臺灣臺中地方法院檢察署檢察官
被      告  丁○○
                    （另案羈押在臺灣臺中看守所）
上列被告因恐嚇案件，經檢察官提起公訴（96年度偵字第27029
號），本院判決如下：
    主    文
丁○○共同以加害生命、身體、自由之事，恐嚇他人致生危害於
安全，處罰金新臺幣參仟元，如易服勞役，以新臺幣壹仟元折算
壹日。
    犯罪事實
一、丁○○原係陳鈺介在臺中市○○路與梅川西路附近之黃昏市
    場內所經營豬肉攤之員工，與乙○○經營之豬肉攤位比鄰，
    甲○○為乙○○之父，己○○則為乙○○之員工。緣陳鈺介
    與乙○○於民國97年7月20日下午，因停車位糾紛發生爭執
    ，丁○○心生不滿，而於96年7月21日19時許，夥同戊○○
    、丙○○（傷害部分業經甲○○、乙○○、己○○撤回告訴
    ）、真實姓名年籍不詳、綽號「黑狗」等10多人，前往乙○○位在上址之攤位尋釁，並持木板、安全帽、三節棍等物毆
    打甲○○、乙○○、己○○，致甲○○、乙○○、己○○受
    傷。詎丁○○與真實姓名、年籍不詳，綽號「黑狗」之成年
    男子欲離去之際，共同基於恐嚇之犯意聯絡，由丁○○向乙○○、甲○○恫稱：「叫你不要再做了，你有沒有聽懂，賣
    一塊豬肉就開一顆子彈。」，綽號「黑狗」之人則向乙○○
    、甲○○恫稱：「我叫黑狗，叫你包一包不要做了，有沒有
    聽懂」等語，以此等加害乙○○、甲○○之生命、身體、自
    由之事恐嚇乙○○、甲○○，致使乙○○、甲○○心生畏懼
    ，致生危害於其等安全。
二、案經乙○○、甲○○訴由臺中市警察局第二分局報告臺灣臺
    中地方法院檢察署檢察官偵查起訴。
    理    由
一、上開犯罪事實，業據被告丁○○於本院審理時坦承不諱，核
    與證人即告訴人乙○○、甲○○於警詢、偵查中證述之情節
    相符，足見被告自白確與事實相符。本件事證明確，被告恐
    嚇犯行堪以認定，應予依法論科。
二、核被告所為，係犯刑法第305條之以加害生命、身體、自由
    之事，恐嚇他人致生危害於安全罪。被告與真實姓名年籍不
    詳、綽號「黑狗」成年男子間，有犯意之聯絡，行為之分擔
    ，均為共同正犯。爰審酌被告犯罪之動機、目的、手段、犯
    罪後坦承犯行已知悔悟，且告訴人於本院審理時亦表示不再
    追究等一切情狀，量處如主文所示之刑，並諭知易服勞役之
    折算標準。
據上論斷，應依刑事訴訟法第299條第1項前段、第284條之1，刑
法第305條、第42條第3項前段，刑法施行法第1條之1，判決如主
文。
中    華    民    國    97    年    8    月    15    日
                        臺灣臺中地方法院刑事第五庭
                            法  官  劉麗瑛
上正本證明與原本無異。
如不服本判決，應於收受送達後10日內向本院提出上訴書狀（應
敘述具體理由並附繕本）。
上訴書狀如未敘述理由，應於上訴期間屆滿後20日內補提理由書
於本院。
                            書記官  王玟
中    華    民    國    97    年    8     月    5     日
附錄論罪科刑法條
刑法第305條：
以加害生命、身體、自由、名譽、財產之事，恐嚇他人致生危害
於安全者，處二年以下有期徒刑、拘役或三百元以下罰金。


司法院資訊處製作；財團法人民間司法改革基金會備份。
